臺灣板橋地方法院交通事件裁定　　　　96年度交聲字第1255號
原處分機關　交通部公路總局臺北區監理所
異　議　人
即受處分人　乙○○
上列受處分人因違反道路交通管理處罰條例事件，對於交通部公
路總局臺北區監理所於九十六年七月十三日所為之處分（原處分
案號：北監自裁字裁四○─Ｃ00000000號），聲明異議
，本院裁定如下：
    主  文
原處分撤銷。
乙○○汽車駕駛人，行經有燈光號誌管制之交岔路口闖紅燈，處
罰鍰新臺幣貳仟柒佰元，並記違規點數參點。
    理  由
一、原處分意旨略以：異議人即受處分人乙○○於民國九十六年
    三月二十四日上午九時四十五分許，駕駛車牌號碼九一三八
    －ＫＣ號自用小客貨車，沿臺北縣板橋市○○街往中正路方
    向行駛，行經北門街與中正路一巷設有燈光號誌管制之交岔
    路口時闖紅燈（紅燈左轉），經臺北縣政府警察局板橋交通
    分隊警員以北縣警交字第Ｃ00000000號舉發違反道
    路交通管理事件通知單當場舉發。嗣經原處分機關於九十六
    年七月十三日以北監自裁字裁四○─Ｃ00000000號
    違反道路交通管理事件裁決書，依道路交通管理處罰條例第
    五十三條第一項、第六十三條第一項第三款規定及違反道路
    交通管理事件統一裁罰基準表裁處新臺幣（下同）五千四百
    元，並記違規點數三點。
二、異議意旨略以：異議人於當時是違規紅燈左轉，與警員開罰
    單引用之法條不符，爰依法聲明異議，請求撤銷原處分云云
    。
三、按汽車駕駛人，行經有燈光號誌管制之交岔路口闖紅燈者，
    處新臺幣一千八百元以上五千四百元以下罰鍰；又汽車駕駛
    人駕駛汽車違反道路交通管理處罰條例第五十三條規定者，
    除應依該條所規定之罰鍰處罰外，並記違規點數三點，道路
    交通管理處罰條例第五十三條第一項、第六十三條第一項第
    三款分別定有明文。
四、經查：
　(一)本件異議人並不爭執紅燈左轉之違規事實，有本院九十六年
    十二月七日訊問筆錄在卷可參，與證人即舉發警員甲○○於
    本院審理時結證稱：「違規人行駛在北門街上，到北門街、
    中正路一巷路口時，紅燈左轉進入中正路一巷。」等語相符
    。是本件異議人於前開時、地，駕駛上開車輛行經設有燈光
    號誌管制之交岔路口時闖紅燈之違規行為，堪以認定。
  (二)按道路交通管理處罰條例第五十三條於九十四年十二月二十
    八日經修正公布，並自九十五年七月一日施行，該條於修正
    後另列第二項「紅燈右轉」行為，應處以新臺幣六百元以上
    一千八百元以下罰鍰之規定，惟此項修正僅就紅燈右轉行為
    處以較輕之罰鍰，並不包含紅燈左轉，因此紅燈左轉行為仍
    應解為闖紅燈之行為（參司法院七十年六月二十二日院臺廳
    字第○三六一三號函），異議人認為應改以較輕之處罰，應
    係對法條之誤解，附此敘明。
  (三)次按本條例所定罰鍰之處罰，受處罰人接獲違反道路交通管
    理事件通知單後，於十五日內得不經裁決，逕依第九十二條
    第三項之罰鍰基準規定，向指定之處所繳納結案；不服舉發
    事實者，應於十五日內向處罰機關陳述意見；其不依通知所
    定期限前往指定處所聽候裁決，且未依規定期限繳納罰鍰結
    案或向處罰機關陳述意見者，處罰機關得逕行裁決之，道路
    交通管理處罰條例第九條第一項定有明文。本件異議人於收
    受舉發通知單後，於九十六年四月二日即提出申訴（見交通
    部公路總局臺北區監理所九十六年四月十二日北監自字第○
    九六二○○五四四○號函說明一），尚未逾越應到案期限九
    十六年四月八日，原處分機關竟以原舉發機關臺北縣政府警
    察局板橋分局九十六年五月九日北縣警板交裁字第○九六○
    ○一七三八○號函覆後認定異議人逾越應到案期限六十日以
    上，遽依違反道路交通管理事件統一裁罰基準表之規定，裁
    處異議人最高額罰鍰五千四百元，尚有誤會。從而本件異議
    雖無理由，惟原處分既有上開可議之處，自應由本院撤銷原
    處分，並依道路交通管理處罰條例第五十三條第一項、違反
    道路交通管理事件統一裁罰基準表之規定諭知裁處小型汽車
    之最低罰鍰二千七百元，及依同條例第六十三條第一項第三
    款規定記違規點數三點。
五、據上論斷，應依道路交通案件處理辦法第二十條，裁定如主
    文。
中　　華　　民　　國　　96　　年　　12　　月　　26　　日
              　        交通法庭  法  官　張筱琪
上列正本證明與原本無異。
如不服本裁定，應於裁定送達後5日內敘明抗告理由，向本院提
出抗告狀。
                                  書記官  廖舜宜
中　　華　　民　　國　　96　　年　　12　　月　　26　　日
